臺灣臺南地方法院刑事判決
110年度交易字第654號
公  訴  人  臺灣臺南地方檢察署檢察官
被      告  林玉龍



上列被告因公共危險案件，經檢察官提起公訴（109年度偵字第
16304號），本院判決如下：
    主  文
林玉龍吐氣所含酒精濃度達每公升零點二五毫克以上駕駛動力交
通工具，處有期徒刑貳月，如易科罰金，以新臺幣壹仟元折算壹
日。
    事  實
一、林玉龍明知於服用酒類物品致吐氣所含酒精濃度達每公升0.
    25毫克以上者，不得駕駛動力交通工具，於民國109年8月28
    日12時許起至同日2時，在臺南市○○區○○○街00號其所經營之
    卡拉OK店內持續飲用保力達藥酒1瓶，嗣同日22時許，基於
    服用酒類駕駛動力交通工具之犯意，酒後騎乘車牌號碼000-
    000號普通重型機車自上址離開，於同日22時20分許，行經
    臺南市永康區民族路與民族路1巷路口，因違規騎乘機車未
    戴安全帽，而為警尾隨追緝，並在臺南市○○區○○○街00號前
    加以攔查，而於同日22時29分許，在上開攔查地點測得其吐
    氣酒精濃度達每公升0.55毫克，始悉上情。
二、案經臺南市政府警察局永康分局報告臺灣臺南地方檢察署檢
    察官偵查起訴。
    理  由
壹、證據能力之認定
一、按被告以外之人於審判外之陳述，雖不符刑事訴訟法第159
    條之1至第159條之4之規定，而經當事人於審判程序同意作
    為證據，法院審酌該言詞陳述或書面陳述作成時之情況，認
    為適當者，亦得為證據；當事人、代理人或辯護人於法院調
    查證據時，知有同法第159條第1項不得為證據之情形，而未
    於言詞辯論終結前聲明異議者，視為有前項之同意，同法第
    159條之5定有明文。經查，本件理由欄所引用具有傳聞性質
    之證據資料，檢察官及被告林玉龍均不爭執作為證據使用，
    本院復查該等證據無違法不當取證或其他瑕疵，因認以之作
    為證據均屬適當，揆諸前揭規定與說明，均具有證據能力。
二、本判決所援引之卷內各項非供述證據，因無證據證明係公務
    員違背法定程序所取得，依同法第158條之4規定之反面解釋
    ，亦均有證據能力。　　
貳、認定事實之證據及理由　　
一、訊據被告矢口否認有何吐氣所含酒精濃度達每公升零點二五
    毫克以上駕駛動力交通工具之犯行，辯稱：我騎車出門前並
    未喝酒，之前和客人喝保力達藥酒已經經過很久，我騎車回
    到店裡後和客人了1杯高粱酒，警察才叫我出去測酒精濃度
    云云。
二、經查：
㈠、被告於109年8月28日12時許起，在臺南市○○區○○○街00號其所
    經營之卡拉OK店內持續飲用保力達藥酒1瓶，至同日14至15
    時許，嗣被告於同日22時許，騎乘車牌號碼000-000號普通
    重型機車自上址離開，嗣於同日22時20分許，行經臺南市永
    康區民族路與民族路1巷路口，因違規騎乘機車未戴安全帽
    ，而為警尾隨追緝，並在臺南市○○區○○○街00號前加以攔查
    ，而於同日22時29分許，在上開攔查地點測得其吐氣酒精濃
    度達每公升0.55毫克等事實，業據證人即查獲之員警蔡長州
    、張正宜於偵查中證述在卷（偵卷第75至79頁、第143至146
    頁、第41至46頁），復有酒精測定紀錄表、呼氣酒精測試器
    檢定合格證書、證號查詢汽車駕駛人、車號查詢機車車籍、
    舉發違反道路交通管理事件通知單各1張附卷可稽（警卷第1
    7、19、23、35、45頁），被告亦不爭執，堪可認定。
㈡、被告雖以前詞置辯，惟被告於警詢時供稱：「我於109年8月2
    8日22時29分在台南市○○區○○○街00號，我的店門口，遭警方
    查獲公共危險案。」、「我於109年8月28日12時許開店營業
    後就開始飲酒，在我台南市○○區○○○街00號，我喝了差不多
    兩瓶大瓶的保力達，到大約22時許因客人要求騎車外出購買
    餐點，於返程時遭警方攔查。」等語，有被告109年8月28日
    警詢筆錄附卷可按（警卷第11、15頁），被告於警詢時並無
    任何關於其騎機車返回其經營之卡拉OK店先入內與客人敬酒
    飲用高粱酒後，才接受警方酒測之供述，被告於翌日偵訊中
    始辯稱如上，其可信度已有疑問。
㈢、再者，自現場附近商家之路口監視錄影器影像畫面顯示，被
    告騎機車抵達其經營之卡拉OK店時，巡佐蔡長州騎警車距離
    被告後方約1台機車的距離，2車幾乎同時到達該店門口，相
    隔不超過2秒，被告騎機車進到鏡頭拍攝不到的地方，約9秒
    後現身，而巡佐蔡長州到該店門口前的路邊停車，並未立即
    下車，也未走進店內，而是正常下車後，站在警車前方等情
    ，業據檢察官於109年12月3日及110年5月4日偵查中當庭勘
    驗，有現場附近路口監視錄影器影像光碟1片及訊問筆錄2份
    存卷可憑（偵卷第78、145至146頁），上開被告自鏡頭消失
    再出現之9秒鐘時間，係包含停車之時間，此短暫之時間，
    衡情實難達成停好車，走進店內，與客人寒喧敬酒後，再走
    出店外之一連串時序動態。況證人蔡長州於偵查中證稱：「
    當時林玉龍在永康區民族路6號的欣怡卡拉OK店外，騎機車
    迴轉，就看到林玉龍沒有戴安全帽，我們就上前要盤查他。
    」、「我們騎車在林玉龍的後面按喇叭，林玉龍有回頭看，
    看到我們就加速駛離，我們才追上去，追到林玉龍的店門口
    。」、「林玉龍還在機車上停車中」、「我就站在林玉龍該
    店門口馬路邊，直接叫他過來，他有看到我，就直接走過來
    ，沒有再走進店裡面。」、「沒有再讓林玉龍進入他店內，
    直到酒測完，才陪他進店裡關店。」等語（偵卷第145至146
    頁），足證被告所辯，顯與事實不符，不足採信。
㈣、證人蔡坤龍雖於偵查中證稱：當天我有請林玉龍外出買吃的
    下酒菜，林玉龍後來回來走進店內跟我說沒有買到下酒菜，
    就陪我們喝半杯高粱酒，喝完後林玉龍說他要出去洗碗，之
    後警察才陪同林玉龍進來店內等語（偵卷第95至96頁），惟
    關於證人蔡坤龍託被告外出買下酒菜乙節，業經被告於偵查
    中坦承非屬事實，實際上乃證人蔡坤龍原已約好要到該店陪
    酒之小姐，而請被告外出載陪酒小姐，被告乃酒後騎機車至
    永康區之欣怡卡拉OK店欲載陪酒小姐，然因為該名小姐不願
    前往而未果，且被告在偵訊前就與證人蔡坤龍講好開庭時以
    買下酒菜來供述，有被告110年5月4日偵訊筆錄附卷可考（
    偵卷第144頁），從而，證人蔡坤龍偵查中之證詞，顯然係
    與被告事先討論勾串後所得，其證詞之證明力顯屬不足，難
    以信採，難以證人蔡坤龍之證詞，而為被告有利之認定。
㈤、按體內酒精代謝完畢之時間，與飲用酒類之數量、酒精濃度
    、人體代謝率有關。人體代謝率雖因人而異，然被告既自陳
    飲用保力達藥酒1瓶，顯見其飲酒之數量非少，保力達藥酒
    所含酒精濃度約8%至10%，酒精濃度不低，被告自陳引用大
    瓶容量約600毫升，此為公眾週知之事實，則其在飲用保力
    達藥酒結束後約8小時即駕車上路，體內酒精自有可能尚未
    完全代謝完畢，其在未確認體內酒精代謝殆盡之情況下，仍
    任意駕車上路，則其自有吐氣所含酒精濃度達每公升0.25毫
    克以上駕駛動力交通工具之預見及容認甚明。 
㈥、綜上所述，被告上開所辯，無非卸責之詞，不足採信，本案
    事證明確，被告犯行堪可認定，應依法論科。
叁、論罪科刑
一、核被告所為，係犯刑法第185條之3第1項第1款吐氣所含酒精
    濃度達每公升零點二五毫克以上駕駛動力交通工具罪。
二、爰審酌政府與媒體一再宣導酒後駕車之危險性，被告明知酒
    精成分對人之意識能力具有不良影響，酒後駕車對一般往來
    之公眾及駕駛人自身皆具有高度危險性，仍於飲酒後，駕駛
    動力交通工具，對公眾安全已造成相當之危險；兼衡被告之
    年紀、素行、智識程度（國中畢業）、職業（經營快炒店）
    、家庭經濟狀況（自陳：離婚，有2個成年子女，需要撫養
    母親及小孩）、犯罪方法、所駕駛者為普通重型機車、實施
    酒測時之吐氣酒精濃度、未完全坦承犯行之態度等一切情狀
    ，量處如主文所示之刑，並諭知如易科罰金之折算標準。
據上論斷，依刑事訴訟法第299條第1項前段，刑法第185條之3第
1項第1款、第41條第1項前段，刑法施行法第1條之1第1項，判決
如主文。
本案經檢察官柯博齡提起公訴，檢察官廖羽羚到庭執行職務。
中　　華　　民　　國　　110 　年　　8 　　月　　25　　日
                  刑事第七庭  法  官  高如宜
以上正本證明與原本無異。
如不服本判決應於收受本判決後20日內向本院提出上訴書狀，並
應敘述具體理由。其未敘述上訴理由者，應於上訴期間屆滿後20
日內向本院補提理由書狀（均須按他造當事人之人數附繕本）「
切勿逕送上級法院」。 
　　　　　　　　　　　　　　　書記官　蔡雅惠
中　　華　　民　　國　　110 　年　　8 　　月　　26　　日
附錄本案論罪科刑法條：
中華民國刑法第185條之3
駕駛動力交通工具而有下列情形之一者，處二年以下有期徒刑，
得併科二十萬元以下罰金：
一、吐氣所含酒精濃度達每公升零點二五毫克或血液中酒精濃度
達百分之零點零五以上。
二、有前款以外之其他情事足認服用酒類或其他相類之物，致不
能安全駕駛。
三、服用毒品、麻醉藥品或其他相類之物，致不能安全駕駛。
因而致人於死者，處三年以上十年以下有期徒刑；致重傷者，處
一年以上七年以下有期徒刑。
曾犯本條或陸海空軍刑法第五十四條之罪，經有罪判決確定或經
緩起訴處分確定，於五年內再犯第一項之罪因而致人於死者，處
無期徒刑或五年以上有期徒刑；致重傷者，處三年以上十年以下
有期徒刑。